臺灣高雄地方法院刑事判決　　　　　　　　　　　　九十三年度簡上字第五六號
　　上　訴　人　臺灣高雄地方法院檢察署檢察官
　　被　　　告　甲○○
右列上訴人因被告違反毒品危害防制條例案件，不服本院高雄簡易庭民國九十三年七
月二十八日九十三年度簡字第三六０八號刑事簡易判決（臺灣高雄地方法院檢察署檢
察官聲請簡易判決處刑案號：九十三年度毒偵字第一八二七號）提起上訴，本院管轄
之第二審合議庭判決如左：
    主  文
上訴駁回。
    事  實
一、甲○○前於民國八十九年間，因搶奪案件，經高等法院高雄分院判處有期徒刑十
    月確定，甫於九十一年十一月三十日執行完畢。詎甲○○仍不知悔改，明知海洛
    因係經政府明令公告查禁之第一級毒品，竟基於持有第一級毒品之犯意，於九十
    三年四月九日晚上八時許，在高雄市小港區「宏緣遊藝場」內，自不詳姓名年籍
    綽號「阿寶」之男子收受第一級毒品海洛因一包（毛重零點二六公克、驗後淨重
    零點零六公克），而非法持有之。嗣為警於該日晚上九時三十分許，在高雄市○
    ○區○○路二八九號查獲，並扣得上開第一級毒品海洛因一包。
二、案經高雄市政府警察局小港分局移送臺灣高雄地方法院檢察署檢察官聲請簡易判
    決處刑。
    理  由
一、右揭犯罪事實，業據被告甲○○於偵查中坦承不諱，並有上開扣案之第一級毒品
    （毛重零點二六公克、驗後淨重零點零六公克）及法務部調查局鑑定通知書一份
    在卷足稽，被告犯行堪以認定。
二、被告犯罪事證明確，原審按海洛因係屬毒品危害防制條例第二條第二項第一款之
    第一級毒品，不得非法持有，核被告所為係犯毒品危害防制條例第十一條第一項
    之持有第一級毒品罪。又被告前於八十九年間，因搶奪案件，經高等法院高雄分
    院判處有期徒刑十月確定，於九十一年十一月三十日執行完畢，有臺灣高等法院
    被告全國前案紀錄表一份在卷可稽，其於有期徒刑執行完畢後，五年內再犯本件
    有期徒刑以上之罪，為累犯，應依刑法第四十七條之規定，加重其刑。並審酌被
    告持有之毒品是由不詳姓名之男子所轉讓，持有毒品之毒品數量不多（僅零點零
    六公克），被告亦尚未持以犯罪等一切情狀，酌情量處拘役五十日，並諭知易科
    罰金之折算標準，以資懲儆。又扣案之第一級毒品海洛因一小包（淨重零點零六
    公克，包裝重零點二三公克）既經檢驗確屬第一級毒品海洛因無訛，自應依毒品
    危害防制條例第十八條第一項段前宣告沒收銷燬之。至鑑驗所耗損之毒品，既已
    費失，自無庸宣告沒收銷燬，依毒品危害防制條例第十一條第一項、第十八條第
    一項前段，刑法第十一條前段、第四十七條、第四十一條第一項前段，罰金罰鍰
    提高標準條例第二條等規定，逕以簡易判決處刑如前所述，其認事用法，均無違
    誤，量刑亦稱妥適。
三、檢察官上訴意旨雖略以：被告甲○○前於八十九年間因搶奪案件經法院判決有期
    刑十月確定，甫於九十一年十一月三十日執行完畢，素行不佳，且屬累犯，原審
    僅判處拘役五十日，量刑顯然過輕，請改判處被告有期徒刑七月等語。惟按量刑
    之輕重，係屬事實審法院得依職權自由裁量之事項，苟已斟酌刑法第五十七條各
    款所列情狀而未逾越法定刑度，不得遽指為違法；又刑罰之量定屬法院自由裁量
    之職權行使，但仍應審酌刑法第五十七條所列各款事由及一切情狀，為酌量輕重
    之標準，並非漫無限制，在同一犯罪事實與情節，如別無其他加重或減輕之原因
    ，下級法院量定之刑，亦無過重或失輕之不當情形，則上級法院對於下級法院之
    職權行使，原則應予尊重，最高法院七十二年台上字第六六九六號、八十五年度
    台上字第二四四六號判例、裁判闡釋甚明。次按刑事簡易判決得無庸就刑法第五
    十七條規定事項所審酌之情形，加以記載說明，此觀刑事訴訟法第四百五十四條
    規定自明。本件原審依簡易判決處刑，雖未就刑法第五十七條所列各款例示事由
    之審酌於判決中詳加記載量刑依據，惟依前揭法條、說明，尚不得即謂原審未加
    以審酌前開事由，而遽認其判決不適法，殆無疑義。又本件被告所犯毒品危害防
    制條例第十一條第一項持有第一級毒品罪，係屬法定刑三年以下、拘役或新臺幣
    五萬元以下罰金之罪，原審審酌被告持有之毒品是由不詳姓名之男子所轉讓，持
    有毒品之毒品數量不多僅零點零六公克，被告亦尚未持以犯罪（又被告犯後亦坦
    承犯行，態度良好，原審僅未詳加記載逐一論列）等一切情狀，基此綜合考量，
    並已審酌被告係累犯，依法應加重其刑等情（此參判決書中主文中已載「累犯」
    及事實理由中之記載甚明）而科處本件被告拘役五十日，並未逾越法定刑之範圍
    ，是原審量刑尚無違誤，上訴人以被告屬累犯等詞，指摘原判決量刑過輕，提起
    本件上訴，並請求判處被告有期徒刑七月，核非可採，其上訴為無理由，應予駁
    回。
四、末按（第二審）被告合法傳喚，無正當之理由不到庭者，得不待其陳述，逕行判
    決，簡易判決之第二審程序亦準用上開規定，刑事訴訟法第三百七十一條、第四
    百五十五條之一第三項分別定有明文。查被告經合法傳喚，無正當理由，未於審
    判期日到庭，爰不待其陳述逕行判決。
據上論斷，應依刑事訴訟法第四百五十五條之一第一項、第三項、第三百六十八條、
第三百七十一條，判決如主文。
本案經檢察官乙○○到庭執行職務。
中      華      民      國      九十三      年     十一  月    三十     日
                                  臺灣高雄地方法院刑事第十五庭
                                      審判長法  官  莊松泉
                                            法  官  林揚奇
                                            法  官  林永村
右正本證明與原本無異。
不得上訴。
                                            書記官  唐美玲
中      華      民      國      九十三      年     十一  月    三十     日
附錄本判決論罪之法條全文
毒品危害防制條例第十一條
持有第一級毒品者，處三年以下有期徒刑、拘役或新臺幣五萬元以下罰金。
持有第二級毒品者，處二年以下有期徒刑、拘役或新臺幣三萬元以下罰金。
持有專供製造或施用第一、二級毒品之器具者，處一年以下有期徒刑、拘役或新臺幣
一萬元以下罰金。
持有毒品達一定數量者，加重其刑至二分之一，其標準由行政院定之。
